Images des répertoires du notaire François Brichard pour l'étude XXIII
Archives nationales de France
Images des répertoires du notaire François Brichard pour l'étude XXIII
5 janvier 1776 - 21 pluviôse an II (5 janvier 1776 - 9 février 1794)
MC/RE/XXIII/10 - MC/RE/XXIII/14, MC/RE/XXIII/25, MC/RE/XXIII/34
Etude XXIII; Brichard, François
7 registres
Archives nationales de France
Minutes et répertoires: la loi 2008-696 du 15 juillet 2008 relative aux archives a fixé à 75 ans à compter de la date de l'acte, ou à 25 ans à compter de la date du décès de l'intéressé si ce délai est plus bref, le délai de communication des minutes et répertoires des notaires; ce délai est porté à 100 ans à compter de la date de l'acte si le document se rapporte à un mineur (code du Patrimoine, articles L213-2, 4e d et 5e).
Autres documents de l'étude (dossiers de clients, comptabilité...): s'agissant d'archives privées, ces documents sont communicables selon les modalités fixées par le déposant ou le donateur.
Certains documents ne sont pas accessibles sous leur forme originale en raison de leur mauvais état de conservation.
Registres versés aux Archives nationales en 1934 et 2005.
Images des répertoires de l’étude XXIII
Archives de l'étude XXIII
répertoire d'officier public ministériel
- Répertoire chronologique pour la période du 5 janvier 1776 au 31 décembre 1780, 5 janvier 1776 - 31 décembre 1780; MC/RE/XXIII/10; Un registre de 348 feuillets de papier manuscrits, hauteur 34 x largeur 22 cm paginés en toutes lettres par le notaire de 1 à 712. Le registre est en mauvais état. Les feuillets 2 à 20 et le feuillet 231 sont détachés. Les feuillets 83, 173, 183, 222, 234 sont déchirés. De nombreux feuillets sont nuls.
  Registre folioté en 2004 (foliotation non visible à l'écran)
  Le répertoire contient les informations suivantes :1. nature de l'acte; 2. nom, prénom, des parties; 3. date du jour
  répertoire
  - Page de titre, 1 r°; 1 feuillet
  - Liste chronologique des actes pour la période du 5 janvier au 31 décembre 1776, 5 janvier - 31 décembre 1776; 2 r°-55 r°; 54 feuillets
    - du 5 janvier au 30 juin 1776, 5 janvier - 30 juin 1776; 2 r°-34 v°; 33 feuillets
    - du 1er juillet au 31 décembre 1776, 1er juillet - 31 décembre 1776; 35 r°- 55 r°; 21 feuillets
  - Liste chronologique des actes pour la période du 1er janvier au 31 décembre 1777, 1er janvier - 31 décembre 1777; 56 r°-107 v°; 52 feuillets
    - du 1er janvier au 30 juin 1777, 1er janvier - 30 juin 1777; 56 r°-79 r°; 24 feuillets
    - du 1er juillet au 31 décembre 1777, 1er juillet - 31 décembre 1777; 80 r°- 107 v°; 29 feuillets
      Les contrats de loterie royale datés du 20 décembre se trouvent à la fin de l'année.
  - Liste chronologique des actes pour la période du 1er janvier au 31 décembre 1778, 1er janvier - 31 décembre 1778; 109 r°-175 r°; 67 feuillets
    - du 1er janvier au 30 juin 1778, 1er janvier - 30 juin 1778; 109 r°-139 v°; 31 feuillets
    - du 1er juillet au 31 décembre 1778, 1er juillet - 31 décembre 1778; 140 r°- 175 r°; 36 feuillets
  - Liste chronologique des actes pour la période du 1er janvier au 31 décembre 1779, 1er janvier - 31 décembre 1779; 177 r°-245 v°; 69 feuillets
    - du 1er janvier au 30 juin 1779, 1er janvier - 30 juin 1779; 177 r°-212 v°; 36 feuillets
    - du 1er juillet au 31 décembre 1779, 1er juillet - 31 décembre 1779; 214 r°- 245 v°; 32 feuillets
      Les contrats sur 2 têtes d'août 1779 et les contrats sur une tête de juillet 1779 se trouvent entre les mois de septembre et d'octobre 1779.
  - Liste chronologique des actes pour la période du 2 janvier au 31 décembre 1780, 2 janvier - 31 décembre 1780; 247 r°-347 v°; 101 feuillets
    - du 2 janvier au 31 mai 1780, 2 janvier - 31 mai 1780; 247 r°-287 v°; 41 feuillets
    - du 1er juin au 30 septembre 1780, 1er juin - 30 septembre 1780; 288 r°- 322 r°; 35 feuillets
      Les constitutions sur le roi, édit de septembre 1779, se trouvent à la suite du mois de septembre 1780.
    - du 1er octobre au 31 décembre 1780, 1er octobre - 31 décembre 1780; 324 r°-347 v°; 24 feuillets
- Répertoire chronologique pour la période du 1er janvier 1781 au 31 décembre 1785, 1er janvier 1781 - 31 décembre 1785; MC/RE/XXIII/11; Un registre de 398 feuillets de papier manuscrits, hauteur 33,5 x largeur 22 cm paginés en toutes lettres par le notaire de 1 à 796. Le registre est en bon assez état. Les feuillets 88, 89, 176, 201 bis, 339, 340, 357 sont déchirés en bas. Encarts aux feuillets 222, 223 et 228.
  - Liste chronologique des actes pour la période du 1er janvier au 31 décembre 1781, 1er janvier - 31 décembre 1781; 1 r°-92 r°; 92 feuillets
    - du 1er janvier au 30 avril 1781, 1er janvier - 30 avril 1781; 1 r°-36 r°; 36 feuillets
    - du 1er mai au 29 septembre 1781, 1er mai - 29 septembre 1781; 37 r°-65 v°; 29 feuillets
    - du 1er octobre au 31 décembre 1781, 1er octobre - 31 décembre 1781; 67 r°-92 r°; 26 feuillets
      Les contrats de rentes viagères pour octobre, novembre et décembre se trouvent à la fin de l'année.
  - Liste chronologique des actes pour la période du 1er janvier au 31 décembre 1782, 1er janvier - 31 décembre 1782; 93 r°-172 v°; 92 feuillets
    - du 1er janvier au 30 avril 1782, 1er janvier - 30 avril 1782; 93 r°-116 v°; 24 feuillets
    - du 1er mai au 30 septembre 1782, 1er mai - 30 septembre 1782; 118 r°-146 v°; 29 feuillets
    - du 1er octobre au 31 décembre 1782, 1er octobre - 31 décembre 1782; 148 r°-172 v°; 25 feuillets
  - Liste chronologique des actes pour la période du 1er janvier au 31 décembre 1783, 1er janvier - 31 décembre 1783; 173 r°-244 r°; 72 feuillets
    - du 1er janvier au 30 juin 1783, 1er janvier - 30 juin 1783; 173 r°-208 v°; 36 feuillets
    - du 1er juillet au 31 décembre 1783, 1er juillet - 31 décembre 1783; 210 r°-244 r°; 35 feuillets
  - Liste chronologique des actes pour la période du 2 janvier au 31 décembre 1784, 2 janvier - 31 décembre 1784; 245 r°-324 r°; 80 feuillets
    Les contrats de rentes viagères pour les mois de mai à octobre se trouvent à la fin de l'année.
    - du 2 janvier au 30 juin 1784, 2 janvier - 30 juin 1784; 245 r°-280 v°; 36 feuillets
    - du 1er juillet au 31 décembre 1784, 1er juillet - 31 décembre 1784; 282 r°-324 r°; 43 feuillets
  - Liste chronologique des actes pour la période du 1er janvier au 31 décembre 1785, 1er janvier - 31 décembre 1785; 326 r°-397 v°; 72 feuillets
    - du 1er janvier au 30 juin 1785, 1er janvier - 30 juin 1785; 326 r°-361 v°; 36 feuillets
    - du 1er juillet au 31 décembre 1785, 1er juillet - 31 décembre 1785; 363 r°-397 r°; 35 feuillets
- Table alphabétique de clients pour la période du 5 janvier 1776 au 31 décembre 1785, 5 janvier 1776 - 31 décembre 1785; MC/RE/XXIII/12; Un registre de 161 feuillets de papier manuscrits, hauteur 35 x largeur 23 cm. Le registre est en bon état. Deux pages blanches entre les folios 80 et 81.
  Le répertoire contient les informations suivantes :1. nom, prénom, des parties; 2. nature de l'acte; 3. date du jour
  - Table alphabétique de clients pour la période du 5 janvier 1776 au 31 octobre 1780, 5 janvier 1776 - 31 octobre 1780; 1 r°-80 r°; 80 feuillets
    - lettres A à K, 1 r°-39 v°; 39 feuillets
    - lettres L à Y, 40 r°-80 r°; 41 feuillets
  - Table alphabétique de clients pour la période du 1er janvier 1781 au 31 décembre 1785, 1er janvier 1781 - 31 décembre 1785; 81 r°-160 r°; 80 feuillets
    - lettres A à K, 81 r°-119 r°; 39 feuillets
    - lettres L à Y, 119 r°-160 v°; 42 feuillets
- Répertoire chronologique pour la période du 2 janvier 1786 au 31 décembre 1789, 2 janvier 1786 - 31 décembre 1789; MC/RE/XXIII/13; Un registre de 297 feuillets de papier manuscrits, hauteur 33 x largeur 23 cm paginés en toutes lettres de 1 à 588 par le notaire. Le registre est en assez mauvais état; il est en partie dérelié. Les feuillets 19, 69, 91 sont déchirés.
  - Liste chronologique des actes pour la période du 2 janvier au 31 décembre 1786, 2 janvier - 31 décembre 1786; 1 r°-74 v°; 74 feuillets, le feuillet 75 est blanc
    - du 2 janvier au 30 juin 1786, 2 janvier - 30 juin 1786; 1 r°-36 r°; 36 feuillets
    - du 1er juillet au 31 décembre 1786, 1er juillet - 31 décembre 1786; 37 r°-74 v°; 38 feuillets
  - Liste chronologique des actes pour la période du 2 janvier au 31 décembre 1787, 2 janvier - 31 décembre 1787; 76 r°-146 r°; 71 feuillets
    - du 2 janvier au 30 juin 1787, 2 janvier - 30 juin 1787; 76 r°-109 v°; 34 feuillets, le feuillet 110 est blanc.
    - du 1er juillet au 31 décembre 1787, 1er juillet - 31 décembre 1787; 111 r°-146 r°; 36 feuillets
  - Liste chronologique des actes pour la période du 2 janvier au 31 décembre 1788, 2 janvier - 31 décembre 1788; 147 r°-225 r°; 79 feuillets
    - du 2 janvier au 30 juin 1788, 2 janvier - 30 juin 1788; 147 r°-183 r°; 37 feuillets
    - du 1er juillet au 31 décembre 1788, 1er juillet - 31 décembre 1788; 184 r°-219 r°; 36 feuillets
    - du 14 mars au 10 juillet 1788, 14 mars - 10 juillet 1788; 220 r°-225 r°; 6 feuillets
  - Liste chronologique des actes pour la période du 3 janvier au 31 décembre 1789, 3 janvier - 31 décembre 1789; 226 r°-296 v°; 71 feuillets
    - du 3 janvier au 30 juin 1789, 3 janvier - 30 juin 1789; 226 r°-262 r°; 37 feuillets
    - du 1er juillet au 31 décembre 1789, 1er juillet - 31 décembre 1789; 263 r°- 296 v°; 34 feuillets
- Répertoire chronologique pour la période du 2 janvier 1790 au 21 pluviôse an II (9 février 1794), 2 janvier 1790 - 21 pluviôse an II (2 janvier 1790 - 9 février 1794); MC/RE/XXIII/14; Un registre de 335 feuillets de papier manuscrits, hauteur 33,5 x largeur 22 cm jusqu'au feuillet 316, et hauteur 30 x 22 cm à partir du feuillet 317.Il comporte 5 parties: la première est paginée en toutes lettres de 1 à 308; la deuxième est paginée en toutes lettres de 1 à 174; la troisième est foliotée de 1 à 49; la quatrième partie est paginée de 1 à 71; la cinquième partie est foliotée de 1 à 17. Le registre est en assez mauvais état et en partie dérelié. Les feuillets 113, 269 à 272 sont déchirés.
  Attention: seuls les actes passés en minute sont conservés; les actes mentionnés dans le répertoire comme passés en simple brevet (colonne 3) ne sont pas conservés par les notaires et ne sont donc pas versés au Minutier (ils sont remis aux clients).
  - Listes chronologiques des actes pour la période du 2 janvier 1790 au 18 pluviôse an II (6 février 1794), 2 janvier 1790 - 18 pluviôse an II (2 janvier 1790 - 6 février 1794); 1 r°-280 r°; 280 feuillets
    - Liste chronologique des actes pour la période du 2 janvier au 31 décembre 1790, 2 janvier - 31 décembre 1790; 1 r°-62 r°; 62 feuillets
      - du 2 janvier au 30 juin 1790, 2 janvier - 30 juin 1790; 1 r°-34 r°; 34 feuillets
      - du 1er juillet au 31 décembre 1790, 1er juillet - 31 décembre 1790; 35 r°-62 r°; 28 feuillets
    - Liste chronologique des actes pour la période du 3 janvier au 31 décembre 1791, 3 janvier - 31 décembre 1791; 63 r°-151 r°; 89 feuillets
      - du 3 janvier au 30 juin 1791, 3 janvier - 30 juin 1791; 63 r°-100 v°; 38 feuillets
      - du 1er juillet au 30 septembre 1791, 1er juillet - 30 septembre 1791; 102 r°-126 v°; 26 feuillets
      - du 1er octobre au 31 décembre 1791, 1er octobre - 31 décembre 1791; 127 r°-151 r°; 25 feuillets
    - Liste chronologique des actes pour la période du 1er janvier au 31 décembre 1792, 1er janvier - 31 décembre 1792; 152 r°-220 r°; 62 feuillets
      - du 1er janvier au 30 juin 1792, 1er janvier - 30 juin 1792; 152 r°-186 r°; 35 feuillets
      - du 1er juillet au 31 décembre 1792, 1er juillet - 31 décembre 1792; 187 r°-220 r°; 34 feuillets
    - Liste chronologique des actes pour la période du 2 janvier au 31 décembre 1793, 2 janvier - 31 décembre 1793; 221 r°-275 v°; 55 feuillets
      - du 2 janvier au 30 juin 1793, 2 janvier - 30 juin 1793; 221 r°-251 r°; 31 feuillets
      - du 1er juillet au 31 décembre 1793, 1er juillet - 31 décembre 1793; 251 v°-275 v°; 25 feuillets
    - Liste chronologique des actes pour la période du 12 nivôse au 18 pluviôse an II (1er janvier - 6 février 1794), 12 nivôse - 18 pluviôse an II (1er janvier - 6 février 1794); 275 v°-280 r°; 6 feuillets
  - Liste chronologique des brevets pour la période du 7 février 1791 au 21 pluviôse an II (9 février 1794), 7 février 1791 - 21 pluviôse an II (7 février 1791 - 9 février 1794); 281 r°-334 v°; 54 feuillets
    - Liste chronologique des brevets pour la période du 7 février au 16 décembre 1791, 7 février - 16 décembre 1791; 281 r°-292 r°; 12 feuillets
    - Liste chronologique des brevets pour la période du 12 janvier au 31 décembre 1792, 12 janvier - 31 décembre 1792; 293 r°-307 v°; 15 feuillets
    - Liste chronologique des brevets pour la période du 4 janvier 1793 au 21 pluviôse an II (9 février 1794), 4 janvier 1793 - 21 pluviôse an II (4 janvier 1793 - 9 février 1794); 308 r°-334 v°; 27 feuillets
- Table par clients importants des délivrances d'actes pour la période de 1780 à 1793, 1780 - 1793; MC/RE/XXIII/25; Un registre de 318 feuillets de papier manuscrits, hauteur 35 x largeur 25 cm, composé de 12 cahiers foliotés par le notaire. Le registre est en mauvais état: la reliure est très abîmée, les feuillets 1 à 10 sont partiellement détachés, les feuillets 164, 196, 301 et 302 sont déchirés, le feuillet 1 est incomplet.
  Le répertoire comporte 2 parties: la liste alphabétique des clients (qui renvoie aux numéros de folios de la 2è partie), et la liste chronologique des actes par nom de client.
  Cette 2è partie contient les informations suivantes: 1. date du jour; 2. nature de l'acte, nom, prénom des parties, 3. droits d'enregistrement.
  - Table alphabétique du répertoire pour la période de 1780 à 1793, 1780 - 1793; 1 r°-24 r°; 24 feuillets
  - Table par client des délivrances d'actes pour la période de 1780 à 1793, 1780 - 1793; 25 r°-318 v°; 294 feuillets
    les numéros de folios indiqués sont ceux mentionnés par le notaire dans la table alphabétique.
    - Table par client des délivrances d'actes, folios 1 à 38 r°, 25 r°-62 r°; 38 feuillets
    - Table par client des délivrances d'actes, folios 38 v° à 79 r°, 62 v°-103 r°; 41 feuillets
    - Table par client des délivrances d'actes, folios 79 v° à 118 r°, 103 v°-142 r°; 39 feuillets
    - Table par client des délivrances d'actes, folios 118 v° à 154 r°, 142 v°-178 r°; 36 feuillets
    - Table par client des délivrances d'actes, folios 154 v° à 188 r°, 178 v°-213 r°; 35 feuillets
    - Table par client des délivrances d'actes, folios 188 v° à 226 r°, 213 v°-251 r°; 38 feuillets
    - Table par client des délivrances d'actes, folios 226 v° à 259 r°, 251 v°-284 r°; 33 feuillets
    - Table par client des délivrances d'actes, folios 259 v° à 293 v°, 284 v°-318 v°; 34 feuillets
- Table alphabétique de clients pour la période du 1er janvier 1786 au 21 pluviôse an II (9 février 1794), 1er janvier 1786 - 21 pluviôse an II (1er janvier 1786 - 9 février 1794); MC/RE/XXIII/34; Un registre de 142 feuillets de papier manuscrits, hauteur 35 x largeur 23 cm. Le registre est en bon état.
  Registre folioté en 2005 (foliotation non visible à l'écran)
  - Table alphabétique de clients pour la période du 1er janvier 1786 au 31 décembre 1789, 1er janvier 1786 - 31 décembre 1789; 1 r°-67 v°; 67 feuillets
    - lettres A à K, 1 r°-33 v°; 33 feuillets
    - lettres L à W, 33 v°-67 v°; 35 feuillets
  - Table alphabétique de clients pour la période du 1er janvier 1790 au 21 pluviôse an II (9 février 1794), 1er janvier 1790 - 21 pluviôse an II (1er janvier 1790 - 9 février 1794); 68 r°-142 v°; 75 feuillets
    - lettres A à K, 68 r°-103 v°; 36 feuillets
    - lettres L à Z, 103 v°-142 v°; 40 feuillets